臺灣高等法院臺中分院刑事判決
111年度上易字第976號
上  訴  人  臺灣南投地方檢察署檢察官
被      告  洪志豪



            張家益



上列上訴人因被告等竊盜案件，不服臺灣南投地方法院111年度
易字第89號，中華民國111年4月13日第一審判決（起訴案號：臺
灣南投地方檢察署110年度偵字第4760號、110年度偵字第5668號
；移送併辦案號：同署111年度偵字第3566號），提起上訴，本
院判決如下：
    主      文
上訴駁回。
    事實及理由
一、按民國110年6月16日公布、同年月18日施行之刑事訴訟法第
    348條規定：「上訴得對於判決之一部為之（第1項）。對於
    判決之一部上訴者，其有關係之部分，視為亦已上訴。但有
    關係之部分為無罪、免訴或不受理者，不在此限（第2項）
    。上訴得明示僅就判決之刑、沒收或保安處分一部為之（第
    3項）。」本案係於111年10月26日上訴繫屬於本院，有本院
    收案戳章可憑（見本院卷第3頁），是本案上訴之效力及其
    範圍，應依現行刑事訴訟法第348條規定判斷。而上訴人即
    檢察官（下稱檢察官）於本院審理時明示僅對原判決量刑部
    分上訴(見本院卷第142頁），是依刑事訴訟法第348條第3項
    規定及修法理由，本院審理範圍僅限於原判決量刑部分。
二、本案據以審查量刑妥適與否之犯罪事實及所犯法條、罪名如
    下：
　㈠犯罪事實：
　⒈被告乙○○於110年7月24日凌晨0時55分許，駕駛車牌號碼000-
    0000號自小貨車，在南投縣南投市五育中學附近搭載被告丙○○後，被告乙○○與被告丙○○共同意圖為自己不法之所有，基
    於竊盜之犯意聯絡，於110年7月24日凌晨1時27分許，在南
    投縣○○市○○路0段000號前，共同竊取戊○○所有、價值新臺幣
    （下同）3萬5000元之紅色電動自行車1輛，得手後將竊得之
    電動自行車，搬運至上開自小貨車上。
　⒉被告乙○○、丙○○又共同意圖為自己不法之所有，基於竊盜之
    犯意聯絡，於同日凌晨1時51分許，在南投縣○○市○○街0000
    號前之騎樓，共同竊取甲○○○所有、價值10000元之黃色電動
    自行車1輛，得手後將竊得之電動自行車，搬運至上開自小
    貨車上。　
　㈡所犯法條及罪名：被告乙○○、丙○○所為，均係犯刑法第320條
    第1項竊盜罪。被告2人就上開竊盜犯行間，有犯意聯絡及行
    為分擔，均應論以共同正犯；渠等所犯上開二罪，犯意各別
    ，行為互殊，應予分論併罰。　　
三、檢察官上訴意旨略以：原審判決諭知被告乙○○、丙○○共同犯
    竊盜罪，共2罪，均累犯，各處有期徒刑3月，應執行有期徒
    刑5月，固非無見。惟查，被告丙○○前有多次竊盜前科，就
    普通竊盜罪嫌已曾量處有期徒刑3月、4月等，足認上開刑度
    已難對被告丙○○收懲治之效。且被告丙○○於偵查期間並非自
    始坦承犯行，犯後態度難謂良好，而被告乙○○則未與告訴人
    戊○○及被害人甲○○○達成和解，則原審判決均量處被告乙○○
    、丙○○有期徒刑累犯之最低刑度，致刑度未能與偵查時始終
    坦承犯行且與被害人達成和解之情狀區隔，實屬量刑過輕。
    爰依法提起上訴，請將原判決撤銷，更為適當合法之判決。
四、本院審查結果：
  ㈠被告乙○○曾因施用毒品案件，分別經臺灣南投地方法院判處
    有期徒刑5月（105年度投簡字第347號）、6月（105年度投
    簡字第477號）、6月（105年度投簡字第598號），嗣經同院
    以106年度聲字第105號裁定應執行有期徒刑1年2月確定，於
    106年10月31日易科罰金執行完畢；被告丙○○曾因施用毒品
    、竊盜等案件，分別經法院判處罪刑確定，嗣經原審法院以
    105年度聲字第78號裁定應執行有期徒刑6年確定，入監服刑
    後，於108年3月29日假釋出監，於110年4月9日假釋期滿未
    經撤銷假釋，殘刑視為執行完畢，有臺灣高等法院被告前案
    紀錄表、檢察官於原審審理時提出原審法院判決書及執行指
    揮書電子檔記錄存卷可按，被告2人受有期徒刑執行完畢後
    ，5年內故意再犯本案有期徒刑以上之罪，均為累犯，本院
    衡酌司法院大法官第775號解釋之意旨，被告2人前開所犯案
    件與本案所犯均屬故意犯罪，足見其對刑罰反應能力薄弱，
    倘加重其最低法定本刑，並無罪刑不相當之情形，爰依刑法
    第47條第1項之規定加重其刑。
  ㈡原審斟酌被告2人均有累犯加重刑罰之事由，以被告等之責任
    為基礎，審酌被告2人正值青壯年，並非無謀生能力，竟不
    思循正途以獲取財物，竊取他人財物，侵害告訴人財產權，
    顯然缺乏尊重他人財產權之觀念，所為應予非難。兼衡被告
    丙○○犯後自偵查中即坦承犯行，且與告訴人戊○○達成和解，
    惟因被害人甲○○○未到而無法達成調解之犯後態度；被告乙○○犯後自偵查中即坦承犯行，然未與告訴人及被害人達成和
    解之犯後態度。及被告乙○○自陳國中畢業之教育程度，從事
    殺豬工作，經濟狀況貧困，家中成員剩父親、祖父需要照顧
    之生活狀況；被告丙○○自陳國中畢業之教育程度，從事老人
    安養中心照顧服務員之工作，經濟狀況勉持，家中有2個小
    孩均未成年，一個國小五年級、一個剛要升高中之生活狀況
    等一切情狀，就被告2人所犯上開二罪，均量處被告丙○○、
    乙○○有期徒刑3月，並均諭知易科罰金之折算標準。且說明
    經審酌被告2人上開各該犯罪情節、犯罪之手段與態樣、同
    為侵害財產法益等情況，均定其應執行之刑為有期徒刑5月
    ，並諭知易科罰金之折算標準。
　　經核其量刑既未逾越處斷刑範圍，且符合罪刑相當原則、比
    例原則、公平原則，堪認妥適。檢察官上訴，執上情詞指摘
    原判決量刑過輕云云。然本院審酌被告丙○○雖曾因竊盜案件
    ，經法院科以較本案為重之刑，被告乙○○未與本案被害人達
    成和解，然被告等本案犯罪手段為和平方式、竊取標的價值
    不多，被告丙○○犯後已與被害人戊○○達成和解，賠償部分損
    害，即便被告丙○○未與被害人甲○○○成立和解，被告乙○○造
    未與被害人等和解，然其等行為造成之危害非重，被告等犯
    後坦承犯行之態度尚可，顯見渠等悛悔之意等情，認被告等
    犯罪情節非重，從輕處罰，即足生警惕之效，預防再犯。是
    原審就被告等所犯本案二罪科處之刑及定應執行刑，核與罪
    刑相當原則無違，難認有量刑過輕之嫌。檢察官之指摘並非
    可採，從而，檢察官據以請求撤銷原判決之量刑，更為適當
    合法之判決，核無理由，應予駁回。
五、據上論結，應依刑事訴訟法第368條，判決如主文。　　
本案經檢察官李英霆提起公訴及移送併辦，檢察官黃淑美提起上
訴，檢察官丁○○到庭執行職務。
中　　華　　民　　國　　111 　年　　12　　月　　8 　　日
　　　　　　　刑事第七庭　審判長法　官　梁堯銘
　　　　　　　　　　　　　　　　法　官　羅國鴻
　　　　　　　　　　　　　　　　法　官　許文碩
以上正本證明與原本無異。
不得上訴。

　　　　　　　　　　　　　　　　書記官　詹于君

中　　華　　民　　國　　111 　年　　12　　月　　8 　　日

附錄本案論罪科刑法條全文：
中華民國刑法第320條
意圖為自己或第三人不法之所有，而竊取他人之動產者，為竊盜
罪，處5年以下有期徒刑、拘役或50萬元以下罰金。
意圖為自己或第三人不法之利益，而竊佔他人之不動產者，依前
項之規定處斷。
前二項之未遂犯罰之。